臺灣高等法院刑事裁定　　　　　　　　 96年度聲再字第341號
再審聲請人
即受判決人　甲○○
上列聲請人因詐欺案件，對於本院95年度上易字第2388號，中華
民國96年7月31日第二審確定判決（原審案號：臺灣板橋地方法
院94年度易字第559號；起訴案號：臺灣板橋地方法院檢察署92
年度偵字第5193號），聲請再審，本院裁定如下：
    主  文
再審之聲請駁回。
    理  由
一、聲請意旨略以：按不得上訴於第三審法院之案件，除前條規
    定外，其經第二審確定之有罪判決，如就足生影響於判決之
    重要證據漏未審酌者，亦得為受判決人之利益聲請再審，為
    刑事訴訟法第421條所明定。(一)原審即將利潤分配表及保
    密切結書等列為犯罪證據，其一自應將利潤分配表於調查中
    提示被告，就分配之金額及原因提出意見，但原審均未對被
    告提出。其二為該分配表上根本沒有主要被告甲○○、楊秀
    琴名字，則讓分配表與甲○○、楊秀琴之犯罪有何關係。其
    三為原審認為被告與黃永居所講台灣銀行利息為2.6%，但本
    分配表則按8%計算，原因何在。其四為原審將黃永居列為被
    害人，但本分配上有黃永居簽名，其本人及省漁會均分配到
    佣金，顯見該項貸款內幕早已得黃永居之同意並瞭解詳細情
    形，即黃永居也應為共犯而非被害人，以上各項與被告犯罪
    關係甚大，但原審均未加調查。(二)所有的談話經過當事者
    都有參予討論，所謂私進公出乃陳南榮當場跟黃永居提出，
    王幹雄證詞有證明，當事者因此都很清楚。但原審並未就案
    卷詳察，以致有錯誤之認定。且案中黃永居供詞中曾提到胡
    代書 (文立)帶問律師... 討論沒成，台支回籠，而非由被
    告遊說，被告等乃中途接手如能查91年5-7月會計帳自可明
    瞭，但許智欽故意說無，法院沒認真查。導致是非不明，而
    原審卻末加詳察，自屬草率結案，自有再審之理由云云。
二、按刑事訴訟法第421條規定：「不得上訴於第三審法院之案
    件，除前條規定外，其經第二審確定之有罪判決，如就足生
    影響於判決之重要證據漏未審酌者，亦得為受判決人之利益
    ，聲請再審」，所謂因重要證據漏未審酌，係指該證據於案
    情有重要關係且未經審酌者而言。上開「重要證據」，必須
    該證據「足生影響於判決」，方有適用，即該證據已足認定
    受判決人應受無罪、或免訴、或輕於原審所認定之罪名方有
    其適用，如不足以推翻原審所認定罪刑之證據，即非足生影
    響於原判決之重要證據。經查：原確定判決法院就其如何認
    定聲請人即被告甲○○與被害人黃永居多次接洽，並指示黃
    永居如何辦理轉存並要求黃永居提出資金證明、臺灣銀行支
    票及提議以臺灣銀行商業本票方式進行「私進公出」之轉存
    ，並綜合全部事證認定聲請人與楊秀琴等人有犯意聯絡、行
    為分擔，而為共同正犯等情，於判決理由欄已敘述綦詳，聲
    請人以原判決明確論斷之事項再為爭執，或係法院採證認事
    之職權行使及顯然不足動搖原有罪之確定判決之枝節問題指
    摘，即非允洽。是聲請人所舉聲請再審之理由，核與刑事訴
    訟法第421條所定並不相符，本件再審之聲請，為無理由，
    應予駁回，爰依刑事訴訟法第434條第1項，裁定如主文。
中　　華　　民　　國　　96　　年　　8 　　月　　31　　日
　　　　　　　　　刑事第十七庭  審判長法　官  趙功恆
　　　　　　　　　　　　　　　　　　  法　官  高明哲
　　　　　　　　　　　　　　　　　　  法　官  孫惠琳
以上正本證明與原本無異。
不得抗告。
                                      書記官  魏汝萍
中　　華　　民　　國　　96　　年　　8 　　月　　31　　日
